【裁判字號】    98,抗,873
【裁判日期】    980903
【裁判案由】    聲請定其應執行刑
【裁判全文】
臺灣高等法院刑事裁定                   98年度抗字第873號
抗  告  人
即 受 刑人  甲○○
上列抗告人因檢察官聲請定其應執行刑案件，不服臺灣士林地方
法院中華民國98年8月12日所為定其應執行刑裁定（98年度聲字
第1506號），提起抗告，本院裁定如下：
    主  文
抗告駁回。
    理  由
一、本件抗告意旨略以：抗告人即受刑人甲○○所犯三罪，固為
    得易科罰金之案件，然因被告無力繳納罰金，懇請考量被告
    所犯三罪，均係合於自首、自白之要件，再予酌量減刑，爰
    依法提起抗告，請求將原裁定撤銷云云。
二、按裁判確定前犯數罪者，併合處罰之，數罪併罰有二裁判以
    上者，應依刑法第51條之規定定其應執行之刑，刑法第50條
    、第53條分別定有明文。而依刑法第51條第5款規定，宣告
    多數有期徒刑者，應於各刑中之最長期以上，各刑合併之刑
    期以下，定其應執行之刑期，但不得逾法定之30年（修正前
    舊法為20年）最高限制，此即外部性界限。又除外部性界限
    外，法院對於自由裁量權之行使，仍應受比例原則、公平正
    義原則之規範，謹守法律秩序之理念，體察法律之規範目的
    ，使其結果實質正當，合於裁量之內部性界限，俾與立法本
    旨相契合。法院為裁判時，二者均不得有所踰越。（96年度
    台上字第7583號判決、97年度台上字第2017號判決參照）
三、經查：本件抗告人所犯附表所示三罪，分別經台灣台中地方
    法院、台灣板橋地方法院、台灣士林地方法院分別宣告有期
    徒刑4月、5月、5月確定，經檢察官聲請定應執行刑。揆諸
    前揭說明，應於各刑中之最長期以上（即5月以上），各刑
    合併之刑期以下（即1年2月以下），定其應執行之刑期：又
    被告所犯編號1、2之罪，前經法院合併定應執行刑為有期徒
    刑8月，有本院被告前案紀錄表、台灣板橋地方法院98年度
    聲字第662號裁定可參，從而原裁定參酌被告所犯各罪，定
    其三罪之應執行刑為有期徒刑1年，既在外部性界限（即1年
    2 月以下）、內部性界限（即1年1月，因編號1、2之罪曾定
    執行刑有期徒刑8月，獲有減少有期徒刑1月之利益）之範圍
    內，自難認原法院就本件裁量權之行使，有何違法或不當之
    處。至於所犯三罪，是否合於自首或自白要件，乃屬事實審
    法院量刑審酌之事項，尚非判決確定後定應執行刑法院所得
    調查審酌之事項，抗告人執此作為請求減輕應執行刑之理由
    ，容有誤會。因其抗告，為無理由，應予駁回。
據上論斷，應依刑事訴訟法第412條，裁定如主文。
中    華    民    國    98    年    9     月    3     日
                  刑事第二庭審判長法  官 洪光燦
                                  法  官 宋明蒼
                                  法  官 林恆吉
以上正本證明與原本無異。
不得再抗告。
                                  書記官 吳素雲
中    華    民    國    98    年    9     月    3     日


司法院資訊處製作；財團法人民間司法改革基金會備份。
